# 请问在哪里可以下载到四大按IFRS编制的财务报告

提问人：snowei 时间：2012-05-24 09:27:31
如题，在什么网上可以下载到四大按IFRS编制的报告呢？

回答人：chenyiwei
另外你也可以到DTT主办的iasplus.com和casplus.com上下载DTT的IFRS财务报表和披露核对表示例。DTT在这方面的知识共享做的还是不错的。其他如EY，除了内部员工和合伙人以外，外部用户仅有GAAIT的收费用户可以看到。

提问人：12a0102 时间：2015-11-17 18:32:34
那US GAAP的有吗？

回答人：chenyiwei
这方面的资料可能就比较少了。个人没有留意过，你可以自行搜索。